Minutes et répertoires du notaire Henri Joseph YVER, 5 août 1837 - 14 août 1868 (étude XVII)
Archives nationales
- Minutes de Henri Joseph YVER, 5 août 1837 - 14 août 1868; MC/ET/XVII/1225 - MC/ET/XVII/1350
  - Minutes. 1851, avril - juin, avril - juin 1851; MC/ET/XVII/1272
    - Adjudication, quittance, maison de campagne, 15021f, Viroflay (Yvelines)., 23 juin 1851; MC/ET/XVII/1272
      Profession: boulanger (ancien).
      Domicile: Viroflay (Yvelines).
      Domicile: Paris (Paris) rue Basse-du-Rempart, 54.
      Relations: veuve de l'intervenant 7.
    - Procuration générale, substitution, commerce de bonneterie, Paris (Paris) rue Neuve-des-Petits-Champs, 40., 24 juin 1851; MC/ET/XVII/1272
      Domicile: Paris (Paris) boulevard Montmartre, 23.
      Relations: procureur de l'intervenant 2.
      Nom, qualité: (M.) Latourte, Eugene Edouard.
      Profession: négociant (commis), Paris.
    - Vente, terrain, 7000f, Nogent-les-Vierges (Oise)., 25 juin 1851; MC/ET/XVII/1272
      Nom, qualité: (M.) Desmiers d'Archiac, Louis Charles Roger.
      Domicile: Dijon (Côte-d'Or).
      Nom, qualité: (M.) Gerard, Maurice Etienne.
      Profession: marechal de France.
      Domicile: Paris (Paris) rue de la Fraternite, 22
    - Tutelle, compte., 25 juin 1851; MC/ET/XVII/1272
      Nom, qualité: (Mme ou Mlle) Compte, Marie Henriette.
      Profession: fabricante de chapeaux, Paris.
      Domicile: Paris (Paris) rue Neuve-Vivienne, 53.
      Relations: veuve de l'intervenant 2, mère de l'intervenant 3, tutrice de l'intervenant 3.
      Nom, qualité: (M.) Jay, Jean Baptiste Adolphe.
    - Procuration acte, representation à conseil de famille., 26 juin 1851; MC/ET/XVII/1272
      Nom, qualité: (M.) Lisle de, Edouard.
      Profession: ministre plenipotentiaire de France, Breseil.
      Domicile: Rio-de-Janeiro (bresil).
      Relations: oncle de l'intervenant 2.
      Nom, qualité: (M.) Breteuil de, Joseph.
      Nom, qualité: (Mme ou Mlle) Borel de Favencourt, Marie
    - Mainlevee, hypotheque., 26 juin 1851; MC/ET/XVII/1272
      Nom: Banque Cusin Legendre et Cie.
      Domicile: Paris (Paris) rue des Bourdonnais.
      Nom: Société Des Mines D'Asphalte de Pyrimont-Seyssel.
      Domicile: Paris (Paris) boulevard Poissonniere, 23
    - Mainlevee, hypotheques., 28 juin 1851; MC/ET/XVII/1272
      Nom, qualité: (Mme ou Mlle) Chatenoux, Rose Marie.
      Domicile: Paris (Paris) rue de l'Eveque, 17.
      Nom, qualité: (M.) Philippe, Adolphe Alexandre.
      Domicile: Paris (Paris) rue de Hanovre, 9
  - Minutes. 1851, juillet - septembre, juillet - septembre 1851; MC/ET/XVII/1273
    - Obligation, emprunt, 7400f., 2 juillet 1851; MC/ET/XVII/1273
      Nom, qualité: (M.) Carpot, Jean Pierre.
      Profession: bandagiste, Paris.
      Domicile: Paris (Paris) rue de la Cite, 31.
      Nom, qualité: (Mme ou Mlle) Vignier, Henriette Florentine.
      Domicile: Paris (Paris) rue de la-Rochefoucault, 58
    - Mainlevee d'opposition., 2 juillet 1851; MC/ET/XVII/1273
      Nom, qualité: (Mme ou Mlle) Joueist, Francoise Madeleine Euphrosine.
      Domicile: Paris (Paris) rue Lafayette, 34.
      Relations: épouse de l'intervenant 2, séparé(e) de biens de l'intervenant 2, créancier(e) de l'intervenant 3.
      Nom, qualité: (M.) Poiree, Amable Joachim Barthelemy.
      Profession: marchand de meubles (ancien), Paris.
      Nom, qualité: (Mme ou Mlle) Louveau, Anne Charlotte.
      Domicile: Paris (Paris) rue de Jussieu, 14.
      Relations: épouse de l'intervenant 4, séparé(e) de biens de l'intervenant 4.
      Nom, qualité: (M.) Petitot, Etienne.
      Domicile: Paris (Paris) rue Notre-Dame-de-Lorette, 11
    - Succession, inventaire apres décès., 3 juillet 1851; MC/ET/XVII/1273
      Nom, qualité: (M.) Morel, Pierre Theophile.
      Domicile: Paris (Paris) rue de la Reforme, 63
    - Procuration rente publique, dépôt, vente de rente etat 3%, 877., 5 juillet 1851; MC/ET/XVII/1273
      Nom, qualité: (M.) Delpon, Jean.
      Domicile: Clermont-l'Herault (Hérault).
      Nom, qualité: (M.) Balsan, Jean Pierre.
      Domicile: Paris (Paris) rue Croix-des-Petits-Champs, 25
    - Quittance de remboursement, rente, 4030f., 7 juillet 1851; MC/ET/XVII/1273
      Nom, qualité: (M.) Patissier, Benoist.
      Domicile: Paris (Paris) rue du Pont-de-la-Reforme, 16.
      Nom, qualité: (M.) Faupoint, Louis Prosper.
      Profession: epicier (marchand), Rouen (Seine-Maritime).
      Domicile: Rouen (Seine-Maritime)
    - Bail, boutique, Paris (Paris) rue Lepelletier, 21., 8 juillet 1851; MC/ET/XVII/1273
      Nom, qualité: (Mme ou Mlle) Mittie, Helene Aglae Zelie.
      Domicile: Mantes (Yvelines).
      Nom, qualité: (M.) Lefort, Antoine Fleury.
      Nom, qualité: (M.) Mercier, Alexandre Charles Henri.
      Profession: contrôleur de contributions-directes, Yvetot (Seine-Maritime).
      Domicile: Yvetot (Seine-Maritime).
      Nom, qualité: (Mme ou Mlle) Lepage, Marie Louise Pauline.
      Profession: rentiere3.
      Domicile: Paris (Paris) rue Lepelletier, 21
    - Succession, délivrance de legs., 8 juillet 1851; MC/ET/XVII/1273
    - Procuration acte, vente de maisons (2), Saint-Cloud, quimper (92, 29)., 10 juillet 1851; MC/ET/XVII/1273
      Nom, qualité: (Mme ou Mlle) Autie de Villemontee, Marie Celeste.
      Domicile: Paris (Paris) Couvent des Dames Saint-Michel, rue Saint-Jacques, 133.
      Nom, qualité: (M.) Defoy, Henri Charles Napoleon.
      Domicile: Paris (Paris) rue d'Enghien, 48
    - Procuration acte, depot., 11 juillet 1851; MC/ET/XVII/1273
      Nom, qualité: (M.) Lemoine, Pierre Dauphin Guillaume.
      Profession: garde municipal, Rouen (Seine-Maritime).
      Nom, qualité: (M.) Irene, Charles Paul.
      Domicile: Paris (Paris) rue Sainte-Anne, 49bis
    - Depot de pieces, deliberation de conseil de famille., 12 juillet 1851; MC/ET/XVII/1273
      Nom, qualité: (M.) Merle, Charles.
      Profession: fermier, Bazroches (Nièvre).
      Domicile: Bazoches (Nièvre).
      Relations: tuteur de l'intervenant 2, père de l'intervenant 2.
      Nom, qualité: (personne morale) Merle (hoirs)
    - Succession, notoriete., 12 juillet 1851; MC/ET/XVII/1273
      Nom, qualité: (M.) Legrand, Jean Baptiste.
      Profession: voiturier.
      Domicile: Paris (Paris) Barriere de Clichy, chemin de Ronde
    - Cession d'interets, communaute de biens., 12 juillet 1851; MC/ET/XVII/1273
      Nom, qualité: (M.) Delaitre Dit Picard, Etienne Nicolas.
      Domicile: Paris (Paris) rue des Trois-Bornes, 28.
      Nom, qualité: (Mme ou Mlle) Guyot, Marie Francoise.
      Domicile: Ermenonville (Oise).
      Relations: épouse de l'intervenant 1, séparé(e) de biens de l'intervenant 1, séparé(e) de corps de l'intervenant 1
    - Procuration acte, dépôt, prise de possession de succession., 14 juillet 1851; MC/ET/XVII/1273
      Nom, qualité: (M.) Bourgoing de, Pierre Adolphe.
      Domicile: Mouron (Nièvre).
      Relations: héritier de l'intervenant 2.
      Nom, qualité: (M.) Caillet, Louis Zephirin Alfred.
      Nom, qualité: (Mme ou Mlle) Marion de Givry, Marie Josephine.
      État civil: décédée
    - Succession, requisition, certificat de propriété de rente etat, 600f., 14 juillet 1851; MC/ET/XVII/1273
      Profession: inspecteur de l'enregistrement
    - Procuration acte, prise de possession de succession., 14 juillet 1851; MC/ET/XVII/1273
      Nom, qualité: (M.) Bourgoing de, Philippe.
      Profession: officier des haras nationaux, Pin-au-Haras (le) (Orne).
      Domicile: Pin-au-Haras (le) (Orne).
      Nom, qualité: (M.) Frene, Charles Paul.
    - Procuration rente publique dépôt, transfert de rente etat 5%, 85f., 18 juillet 1851; MC/ET/XVII/1273
      Nom, qualité: (M.) Cazaubon, Jean Marie.
      Profession: gendarme, Lannemezan (Hautes-Pyrénées).
      Domicile: Lannemezan (Hautes-Pyrénées).
      Nom, qualité: (M.) Goulard de, Marc Thomas Eugene.
      Profession: representant du peuple.
      Domicile: Paris (Paris) rue Saint-Lazare, 36
    - Mariage., 19 juillet 1851; MC/ET/XVII/1273
      Nom, qualité: (M.) Maurin, Pierre Auguste Marie Emile.
      Profession: sous-chef des postes, Paris.
      Domicile: Paris (Paris) rue Saint-Honore, 345.
      Nom, qualité: (M.) Maurin, Joseph Antoine Gaspard.
      Nom, qualité: (Mme ou Mlle) Cornisset-Lamotte, Louise Amelie.
      Domicile: Paris (Paris) rue Sainte-Anne, 43.
      Nom, qualité: (M.) Cornisset-Lamotte, Emile.
      Profession: conseiller à la cour d'appel, Amiens (Somme).
      Domicile: Amiens (Somme)
    - Partage, indemnite coloniale, 14259f., 19 juillet 1851; MC/ET/XVII/1273
      Nom, qualité: (personne morale) Larosiere de (hoirs).
      Nom, qualité: (M.) Larosiere de, Francois Benjamin Achille.
    - Notoriete, regime matrimonial., 21 juillet 1851; MC/ET/XVII/1273
      Nom, qualité: (M.) Richard, Philibert.
      Domicile: Paris (Paris) rue de Beaune, 24.
      Nom, qualité: (Mme ou Mlle) Ronce, Esther Eugenie.
    - Procuration acte, vente de maisons (2), Saint-Cloud, quimper (92, 29)., 22 juillet 1851; MC/ET/XVII/1273
      Nom, qualité: (Mme ou Mlle) Autier de Villemontee, Marie Celeste.
      Nom, qualité: (M.) Defoy, Henri Charles Napolean.
    - Procuration acte, retrait à la caisse des depots, 11270f., 24 juillet 1851; MC/ET/XVII/1273
      Nom, qualité: (M.) Solliers, Pierre Jules Boniface.
      Profession: officier au service des subsistances militaires, Versailles (Yvelines).
      Domicile: Paris (Paris) rue Saint-Anne, 49bis
    - Mariage., 26 juillet 1851; MC/ET/XVII/1273
      Nom, qualité: (M.) George, Louis Nicolas.
      Profession: garcon de caisse, Paris.
      Nom, qualité: (M.) George, Etienne.
      Domicile: Puteaux (Hauts-de-Seine).
      Nom, qualité: (Mme ou Mlle) Bossonney, Rosalie.
      Profession: couturiere, Montmartre (Paris).
      Domicile: Montmartre (Paris) rue des Acacias, 46.
      Nom, qualité: (M.) Bossonney, Jean Pierre.
      Domicile: Saint-Roch (Haute-Savoie) Houches (les)
    - Autorisation, vente de rente etat 5%, 267f., 26 juillet 1851; MC/ET/XVII/1273
      Nom, qualité: (M.) Hamilton, Jean.
      Profession: colonel (anglais).
      Domicile: Paris (Paris) Grande-rue de Chaillot, 74.
      Nom, qualité: (Mme ou Mlle) Duval, Heloise.
    - Procuration acte, substitution., 26 juillet 1851; MC/ET/XVII/1273
      Nom, qualité: (M.) Picard-Mitouflet, Eugene Ernest.
      Nom, qualité: (M.) Foumartin de Lespinasse de, Louis Joseph.
      Nom, qualité: (M.) Dervand.
      Profession: avoué,Rochechouart (Haute-Vienne).
      Domicile: Rochechouart (Haute-Vienne)
    - Mainlevee, hypotheque., 28 juillet 1851; MC/ET/XVII/1273
      Nom, qualité: (personne morale) L'Etandart (hoirs).
      Nom, qualité: (M.) Cazes de Glucksberg de, Elie.
      Domicile: Paris (Paris) rue Jacob, 26
    - Succession, inventaire apres décès., 28 juillet 1851; MC/ET/XVII/1273
      Nom, qualité: (M.) Curt de, Auguste Louis Alfred.
      Profession: receveur-payeur de la couronne (ancien), Coucy-le-Chateau (Aisne).
      Domicile: Clermont (Oise) Maison-de-Sante
    - Bail, boutique, Paris (Paris) boulevard de Clichy, 2., 29 juillet 1851; MC/ET/XVII/1273
      Profession: marchand de vin, traiteur, Montmartre (Paris).
      Nom, qualité: (M.) Debretagne, Alphonse.
      Domicile: Paris (Paris) quai des Ormes, 46
    - Autorisation, conversion d'indemnite aux ex-possesseurs d'esclaves., 30 juillet 1851; MC/ET/XVII/1273
      Profession: commissaire-general de la marine, Guadeloupe.
      Domicile: Paris (Paris) rue du Luxembourg, 8.
      Relations: épouse de l'intervenant 1, veuve de l'intervenant 3.
      Nom, qualité: (M.) Le Pelletier de Monterau, Jean Marie.
    - Succession, inventaire apres décès., 31 juillet 1851; MC/ET/XVII/1273
      Nom, qualité: (Mme ou Mlle) Fontaine, Anne Marie Zoe.
      Domicile: Chapelle (la) (Paris) rue de Constantine, 32.
      Nom, qualité: (M.) Locqueneux, Pierre Joseph.
      Profession: laitier (marchand), Chapelle (la) (Paris).
      Domicile: Chapelle (la) (Paris) rue de Constantine, 32
    - Procuration acte, retrait à la caisse des depots, 11000f., 31 juillet 1851; MC/ET/XVII/1273
      Nom, qualité: (personne morale) Guillaume (hoirs).
      Nom, qualité: (M.) Guillaume, Louis Daniel.
      Nom, qualité: (M.) Baulant, Nicolas Xavier.
      Domicile: Paris (Paris) rue Saint-Fiacre, 20
    - Transport, créance, 8000f., 2 août 1851; MC/ET/XVII/1273
      Nom, qualité: (Mme ou Mlle) David, Charlotte Antoinette.
      Domicile: Paris (Paris) rue de la Revolution, 6.
      Relations: séparé(e) de corps et de biens de l'intervenant 2, créancier(e) de l'intervenant 3.
      Nom, qualité: (M.) Ludiere, Auguste Vincent.
      Nom, qualité: (personne morale) Bernigaud-Desgranges (hoirs).
      Relations: héritiers de l'intervenant 4.
      Nom, qualité: (M.) Bernigaud-Desgranges, Louis Gilbert Alexis.
    - Quittance, paiement d'adjudication de maison et terrain, 10960f, Paris (Paris) rue du Faubourg-Poissonniere, 187., 2 août 1851; MC/ET/XVII/1273
      Nom, qualité: (M.) Lambin, Jean Jacques.
      Domicile: Paris (Paris) rue Taitbout, 18.
      Nom, qualité: (Mme ou Mlle) Eustache, Louise Denise.
      Domicile: Paris (Paris) rue du Faubourg-Montmartre, 63.
      Nom, qualité: (M.) Ollivier, Augustin Charles Alexandre.
      Profession: regent de la banque de France (ancien), Paris.
      Domicile: Versailles (Yvelines)
    - Succession, notoriete., 4 août 1851; MC/ET/XVII/1273
      Nom, qualité: (M.) Guyot, Jean Jacques.
      Profession: manouvrier, Ermenonville (Oise).
      Domicile: Ermenonville (Oise)
    - Notoriete, prenoms., 4 août 1851; MC/ET/XVII/1273
      Nom, qualité: (Mme ou Mlle) Duponchel, Victoire Emelie.
      Domicile: Saint-Thibault (Oise)
    - Succession, notoriete., 5 août 1851; MC/ET/XVII/1273
      Nom, qualité: (M.) Debretagne, Jean Baptiste.
      Domicile: Paris (Paris) quai des Ormes, 44
    - Mainlevee, hypotheque., 5 août 1851; MC/ET/XVII/1273
      Nom, qualité: (M.) Briard, Jean Baptiste Louis.
      Domicile: Paris (Paris) rue Godot-de-Mauroy, 22.
      Nom, qualité: (M.) Soudie, Martin.
      Profession: employe de manufacture, Tours (Indre-et-Loire).
      Domicile: Tours (Indre-et-Loire)
    - Consentement, paiements de loyers de maison, Paris (Paris) rue de Grenelle Saint-Germain, 22., 7 août 1851; MC/ET/XVII/1273
      Nom, qualité: (M.) Semonin, Jean Francois Marcellin.
      Profession: négociant, Troyes (Aube).
      Nom, qualité: (M.) Paris, Achille Charles Francois.
      Domicile: Paris (Paris) rue Cassette, 12.
      Nom, qualité: (Mme ou Mlle) Paris, Amelie Dorothee.
      Domicile: Paris (Paris) rue de Sevres, 19.
      Nom, qualité: (M.) Cambray de, Jean.
      Profession: chef de division à l'assistance publique, Paris.
      Nom, qualité: (M.) Bousson, Auguste Marie Francois.
      Profession: ingenieur, directeur des chemins-de-fer-de-la-loire.
      Domicile: Coteau (Loire).
      Nom, qualité: (M.) Michelot, Jean Charles Auguste.
      Domicile: Paris (Paris) rue de la Chaise, 24.
      Nom, qualité: (M.) Michelot, Francois Paul Auguste.
      Profession: ingenieur des ponts-et-chaussees, Paris.
      Relations: fils de l'intervenant 6
    - Donation entre epoux., 11 août 1851; MC/ET/XVII/1273
      Nom, qualité: (M.) Hue, Pierre Alexandre.
      Profession: fabricant d'instruments de mathematiques, Paris.
      Domicile: Paris (Paris) rue des Lombards, 7.
      Nom, qualité: (Mme ou Mlle) Guerin, Anne Marie Jeanne.
    - Donation entre epoux., 11 août 1851; MC/ET/XVII/1273
      Domicile: Paris (Paris) rue des Lombards, 7
    - Succession, inventaire apres décès., 12 août 1851; MC/ET/XVII/1273
      Nom, qualité: (Mme ou Mlle) Lebigot, Marie Madeleine.
      Domicile: Passy (Paris) rue de la Tour, 51.
      Nom, qualité: (M.) Touillet, Auguste Francois Xavier.
      Domicile: Passy (Paris) rue de la Tour, 51
    - Prorogation, delai de paiement de solde de paiement de maison, 23810f, Paris (Paris) place Vendome, 4., 12 août 1851; MC/ET/XVII/1273
      Nom, qualité: (M.) Lenoir, Philippe Balthazard Marin.
      Domicile: Paris (Paris) rue Basse-du-Rempart, 22.
      Nom, qualité: (M.) Belleyme de, Charles Adolphe.
      Profession: avocat à la cour d'appel, Paris.
      Domicile: Paris (Paris) rue Neuve-des-Mathurins, 58
    - Notoriete, prenoms., 13 août 1851; MC/ET/XVII/1273
      Domicile: Paris (Paris) rue Richer, 39.
      Nom, qualité: (M.) Guiyot, Jean Francois Marie.
      Profession: architecte verificateur des travuax-publics, Paris.
      Domicile: Paris (Paris) rue Richer, 39
    - Mainlevee, hypotheque., 13 août 1851; MC/ET/XVII/1273
      Nom, qualité: (M.) Girard, Toussaint Isidore Henri.
      Domicile: Amiens (Somme).
      Nom, qualité: (M.) Girardin de, Stanislas Victor Evryale.
      Domicile: Paris (Paris) rue d'Anjou-St-Honore, 6
    - Procuration rente publique, vente de rente etat., 13 août 1851; MC/ET/XVII/1273
      Nom, qualité: (Mme ou Mlle) Tissot, Dorothee Rose.
      Domicile: Paris (Paris) rue Neuve-St-Augustin, 62.
      Nom, qualité: (M.) Sudreau de La Roche, Paul Etienne.
      Nom, qualité: (M.) Sudreau de La Roche, Paul Francois.
      Nom, qualité: (M.) Maillet, Auguste.
      Profession: employe des postes, Paris.
      Domicile: Batignolles (les) (Paris) rue de la Paix, 59
    - Succession, notoriete., 13 août 1851; MC/ET/XVII/1273
      Nom, qualité: (Mme ou Mlle) Sudreau de La Roche, Elisabeth Rose Victoire.
      Domicile: Paris (Paris) rue de Richepanse, 9
    - Consentement, delai d'exigibilite de paiement de maison, 200000f, Paris (Paris) rue de Grenelle-St-Germain, 22., 14 août 1851; MC/ET/XVII/1273
      Profession: administrateur de l'assistance publique, Paris.
      Domicile: Paris (Paris) rue de la Chaise, 24
    - Procuration acte, prise de possession de succession., 14 août 1851; MC/ET/XVII/1273
      Domicile: Paris (Paris) rue Lavoisier, 5.
      Relations: épouse de l'intervenant 2, héritier de l'intervenant 4.
      Profession: sous-chef à l'administration des postes, Paris.
      Nom, qualité: (Mme ou Mlle) Forgeot, Agathe Constance.
      Intervenant 4, 3:
      Nom, qualité: (M.) Pelez, Francois Louis.
      Domicile: Paris (Paris) rue Sainte-Anne, 43
    - Succession, inventaire apres décès., 14 août 1851; MC/ET/XVII/1273
      Nom, qualité: (Mme ou Mlle) Leconte, Louise Elisabeth Adele.
      Domicile: Paris (Paris) rue de l'Universite, 59.
      Nom, qualité: (M.) Chenu, Louis Casimir.
      Profession: maitre d'hotel, Paris.
      Relations: au service de l'intervenant 3.
      Nom, qualité: (M.) Choiseul de.
      Domicile: Paris (Paris) rue de l'Universite, 59
    - Délivrance de legs, legs, 1000f., 16 août 1851; MC/ET/XVII/1273
      Profession: fermier, Bazoches (Nièvre).
      Nom, qualité: (M.) Ricard, Jean Michel.
      Domicile: Paris (Paris) rue Taranne, 24.
      Relations: legataire de l'intervenant 3.
      Profession: inspecteur d'enregistrement (ancien).
      Domicile: Paris (Paris) rue du Faubourg-St-Denis, 110, maison Nationale de Sante
    - Prorogation, delai de remboursement d'emprunt, 103000f., 25 août 1851; MC/ET/XVII/1273
      Nom, qualité: (M.) Siraud, Charles Claude.
      Domicile: Paris (Paris) rue de Moscou, 1.
      Nom, qualité: (M.) Le Nicolais de Bridellieres, Pierre Paul.
    - Mariage., 25 août 1851; MC/ET/XVII/1273
      Nom, qualité: (M.) Capaumont, Pierre Adolphe.
      Domicile: Paris (Paris) rue Fontaine-Moliere, 35.
      Nom, qualité: (M.) Capaumont, Pierre Louis.
      Profession: Decede.
      Domicile: Chauny (Aisne).
      Nom, qualité: (Mme ou Mlle) Colnay, Marie Elisa Aimee.
      Domicile: Paris (Paris) rue du Faubourg-Poissonniere, 3.
      Nom, qualité: (M.) Colnay, Nicolas Leon.
      Profession: pharmacien, Rollot (Somme).
      Domicile: Rollot (Somme)
    - Procuration acte, transfert de capital, 8000 livres anglaises., 25 août 1851; MC/ET/XVII/1273
      Nom, qualité: (M.) Auge de Fleury, Louis Felix.
      Nom, qualité: (M.) Louvet, Florent.
      Profession: juge de paix, Paris (Paris), 10eme Arrondissement
    - Procuration acte, retrait bancaire, 95644f., 25 août 1851; MC/ET/XVII/1273
      Nom, qualité: (Mme ou Mlle) Hamilton, Celeste Victorine.
      Domicile: Paris (Paris) rue de Gaillou, 3
    - Testament., 29 août 1851; MC/ET/XVII/1273
      Nom, qualité: (Mme ou Mlle) Parisel, Jeanne.
      Domicile: Paris (Paris) rue Saint-Honore, 221.
      Nom, qualité: (M.) Ponsaint, Jean Pierre.
    - Procuration acte, dépôt, retrait bancaire, 95644f., 30 août 1851; MC/ET/XVII/1273
      Domicile: Londres (angleterre).
    - Quittance, remboursement de créance, 1000f., 30 août 1851; MC/ET/XVII/1273
      Nom, qualité: (Mme ou Mlle) Grandjean, Therese Virginie.
      Profession: marchande de quatre-saisons, Paris.
      Domicile: Paris (Paris) chemin de Ronde de la Barriere de Clichy, 1.
      Nom, qualité: (M.) Chauvin, Anselme Stanislas.
      Profession: cordonnier, Mamers (Sarthe).
      Domicile: Mamers (Sarthe).
      Nom, qualité: (M.) Thibault, Louis Francois.
      Profession: garde-forestier, Saint-Pierre-du-Lorouer (Sarthe).
      Domicile: Saint-Pierre-du-Lorouer (Sarthe) au-Clos.
      Nom, qualité: (M.) Leclerc, Denis Jacques.
      Profession: tisserand, Mamers (Sarthe).
      Nom, qualité: (M.) Tuzet, Jean Paul.
      Profession: charbonnier, Bercy (Paris).
      Domicile: Port-de-Bercy (Paris) Gare (la), 1
    - Testament, depot., 1er septembre 1851; MC/ET/XVII/1273
      Domicile: Paris (Paris) rue des Jeuneurs, 1
    - Succession, inventaire apres décès., 9 septembre 1851; MC/ET/XVII/1273
      Nom, qualité: (M.) Baschi Du Cayla de, Achille Pierre Antoine.
      Profession: pair de France (ancien).
      Domicile: Paris (Paris) rue de l'Oratoire-du-Roule, 28
    - Mainlevee, hypotheque., 12 septembre 1851; MC/ET/XVII/1273
      Nom: Compagnie d'Assurances La Nationale.
      Domicile: Paris (Paris) rue de Menars, 9.
      Nom, qualité: (M.) Videloup
    - Procuration, substitution., 12 septembre 1851; MC/ET/XVII/1273
      Domicile: Paris (Paris) rue Sainte-Anne, 49bis.
      Nom, qualité: (M.) Lemaitre, Pierre Alphonse.
      Domicile: Paris (Paris) rue Gaillon, 3
    - Procuration, substitution., 12 septembre 1851; MC/ET/XVII/1273
    - Succession, inventaire apres décès., 13 septembre 1851; MC/ET/XVII/1273
      Domicile: Paris (Paris) rue Saint-Dominique-St-Germain, 134
    - Autorisation, conversion d'indemnite aux ex-possesseurs d'esclaves., 13 septembre 1851; MC/ET/XVII/1273
      Domicile: Paris (Paris) rue de Luxembourg, 8.
      Relations: épouse de l'intervenant 1, séparé(e) de biens de l'intervenant 1, veuve de l'intervenant 3.
      Nom, qualité: (M.) Lepelletier de Monteran, Jean Marie.
    - Procuration, substitution., 15 septembre 1851; MC/ET/XVII/1273
      Profession: etudiant en droit, Paris.
      Domicile: Paris (Paris) rue du Mont-Thabor, 13.
      Profession: propriétaire, membre du conseil general de la nievre.
      Domicile: Mouron-sur-Yonne (Nièvre).
      Nom, qualité: (M.) Hautefeuille, Pierre Charles.
    - Mariage., 15 septembre 1851; MC/ET/XVII/1273
      Nom, qualité: (M.) Fouquet, Louis Hyppolyte.
      Profession: epicier (marchand), Paris.
      Domicile: Paris (Paris) rue Notre-Dame-des-Victoires, 9.
      Nom, qualité: (M.) Fouquet, Louis Constant.
      Nom, qualité: (Mme ou Mlle) Macre, Louise Leonore.
      Domicile: Paris (Paris) cour Batave, 13.
      Nom, qualité: (M.) Macre, Louis Joseph.
    - Notoriete, prenoms., 16 septembre 1851; MC/ET/XVII/1273
      Nom, qualité: (Mme ou Mlle) Daussier, Marie Desiree.
      Profession: journaliere.
      Domicile: Rouen (Seine-Maritime) Asile d'Alienes
    - Transport, créance, 12000f., 19 septembre 1851; MC/ET/XVII/1273
      Nom, qualité: (M.) Bocage, Paul Edouard.
      Domicile: Paris (Paris) passage du Jeu-de-Boule, 7.
      Nom, qualité: (M.) Boigues, Guillaume Emile.
      Domicile: Paris (Paris) rue de la Tour-des-Dames, 9.